臺灣高等法院刑事裁定　　　　　　　　 94年度毒抗字第238號
　　抗　告　人
　　即　被　告　甲○○
上列抗告人因違反毒品危害防制案件，不服臺灣板橋地方法院94
年度毒聲字第1044號，民國94年6 月10日裁定（聲請案號：臺灣
板橋地方法院檢察署94年度聲戒字第230 號），提起抗告，本院
裁定如下：
    主  文
抗告駁回。
    理  由
一、原裁定意旨略以：檢察官聲請意旨以被告甲○○因施用毒品
    案件，經送觀察、勒戒後，認有繼續施用毒品之傾向，爰依
    品危害防制條例第20條第2 項規定，聲請裁定令入戒治處所
    施以強制戒治，期間為6 個月以上，至無繼續強制戒治之必
    要為止，但最長不得逾1 年等語，經核並無不合，而援引上
    開法條，裁定甲○○令入戒治處所施以強制戒治，其期間為
    陸個月以上，至無繼續強制戒治之必要為止，但最長不得逾
    壹年。
二、抗告意旨略以：被告甲○○自小罹患遺傳性糖尿病，每日需
    服藥並早晚施打胰島素，曾於勒戒中因糖尿病藥物過敏引發
    全身隆腫、發高燒，而送往板橋署立醫院戒護住院治療6 天
    ，又於94年6 月13日因不明原因腳腕膿腫致高燒不退，疑罹
    患蜂窩性組織炎入住板橋亞東醫院，現轉院至桃園敏盛醫院
    繼續戒護治療，腳腕因受感染致皮膚腐爛，現已開刀，醫師
    囑咐若情況繼續惡化，需有截肢之心理準備。被告勒戒期間
    已痛改前非，深知毒品危害身心甚深，勒戒後絕不再犯，況
    被告罹患糖尿病，請求賜免施以強制戒治云云。
三、經查：
  (一)被告前因施用毒品案件，經送觀察、勒戒後，由臺灣臺北看
    守所附設之勒戒處所評分結果，綜合判斷為「有繼續施用毒
    品傾向」，有該所94年5 月18日出具之「有無繼續施用毒品
    傾向證明書」附卷可佐（見原審卷第9 頁）。則該勒戒處所
    綜合評分者依個案之臨床實務及具體事證，判定被告為「有
    繼續施用毒品傾向」，被告以其在勒戒期間已有悔悟，並知
    曉毒品危害甚深，應無再施用毒品之虞云云，自屬無據。
  (二)被告所罹患之遺傳性糖尿病，固需定時服藥施打胰島素，惟
    據被告所陳，其於勒戒中縱有身體不適，勒戒處所亦將被告
    送往所外醫院戒護治療，顯見勒戒處所並未漠視被告身體健
    康之維護。而法律之所以規定有繼續施用毒品傾向者，須送
    勒戒處所施以強制戒治，無非考量施用毒品者需較長時間戒
    斷，而責以專業人員及醫療設施助其戒斷，寓有以強制戒治
    方式戒除其心癮之意（毒品危害防制條例第20條例法理由參
    照）。本件被告評量結果，既有繼續施用毒品之可能，則原
    審依法令其入戒治處所施以強制戒治，並無不合。被告執前
    詞稱其患有糖尿病一事，與其是否仍有繼續施用毒品傾向，
    並無必然關連，不能作為解免強制戒治之事由，所提抗告為
    無理由，應予駁回。
據上論斷，應依刑事訴訟法第412條，裁定如主文。
中　　華　　民　　國　　94　　年　　7 　　月　　1 　　日
　　　　　　　　　刑事第十九庭審判長法　官  葉騰瑞
      　　　　　　　　　　　　　　　法  官  劉壽嵩
　　　      　　　　　　　　　　　　法  官  莊明彰
以上正本證明與原本無異。
不得再抗告。
                                    書記官  陳秋雄
中　　華　　民　　國　　94　　年　　7 　　月　　1 　　日
